臺灣高等法院刑事裁定
110年度抗字第1665號
抗  告  人  林紫瑄



上列抗告人因聲請定其應執行刑案件，不服臺灣新北地方法院，
中華民國110 年9 月23日裁定（110 年度聲字第2862號），提起
抗告，本院裁定如下：
    主  文
抗告駁回。                                             
    理  由
一、原裁定意旨略以：抗告人即受刑人林紫瑄犯如原裁定附表（
　　下稱附表）所示之9 罪，經附表所示之法院分別判決如附表
　　所示之宣告刑確定，屬裁判確定前所犯數罪，有各該裁判書
　　在卷可稽，茲檢察官聲請定其應執行之刑，原審法院審核後
　　認聲請為正當。爰審酌抗告人所犯各罪之犯罪類型、動機、
　　情節及行為次數等情狀，整體評價其應受矯治之程度，並兼
　　衡責罰相當與刑罰經濟原則，定其應執行有期徒刑6 年，併
　　科罰金新臺幣16,000元，罰金如易服勞役，以新臺幣1,000
　　元折算1 日等語。
二、抗告意旨略以：抗告人另涉有多件同類型案件在審理中，尚
　　未確定，請撤銷原裁定，待抗告人所犯數罪均確定後，始一
　　起定刑，以維權益云云。
三、按裁判確定前犯數罪者，除有刑法第50條第1 項但書各款情
　　形，應由受刑人請求檢察官聲請定應執行刑外，依第51條規
　　定併合處罰之。刑法第50條第1 項、第53條分別定有明文。
　　又按法律上屬於自由裁量之事項，有其外部性界限及內部性
　　界限，並非概無拘束，依據法律之具體規定，法院應在其範
　　圍選擇為適當之裁判者，為外部性界限；而法院為裁判時，
　　應考量法律之目的，及法律秩序之理念所在者，為內部性界
　　限，法院為裁判時，二者均不得有所逾越。次按數罪併罰之
　　定應執行之刑，係出於刑罰經濟與責罰相當之考量，並非予
　　以犯罪行為人或受刑人不當之利益，為一種特別的量刑過程
　　，相較於刑法第57條所定科刑時應審酌之事項係對一般犯罪
　　行為之裁量，定應執行刑之宣告，乃對犯罪行為人本身及所
　　犯各罪之總檢視，除應考量行為人所犯數罪反應出之人格特
　　性，並應權衡審酌行為人之責任與整體刑法目的及相關刑事
　　政策，在量刑權之法律拘束性原則下，依刑法第51條第5 款
　　、第7 款之規定，採限制加重原則，以宣告各刑中之最長期
　　為下限，各刑合併之刑期為上限，但最長不得逾30年；罰金
　　刑則以各刑中之最多額以上，各刑合併之金額以下，定其金
　　額，資為量刑自由裁量權之外部界限，並應受法秩序理念規
　　範之比例原則、平等原則、責罰相當原則、重複評價禁止原
　　則等自由裁量權之內部抽象價值要求界限之支配，期使輕重
　　得宜，罰當其責，俾符合法律授與裁量權之目的，以區別數
　　罪併罰與單純數罪之不同，兼顧刑罰衡平原則。而法院定執
　　行刑時，茍無違法律之內、外部界限，其應酌量減輕之幅度
　　為何，實乃裁量權合法行使之範疇，自不得遽指違法。
四、經查：本件受刑人犯如附表所示之9 罪，均經分別確定在案
　　，因合於數罪併罰，原審於各宣告刑中之最長期以上，於附
　　表編號1至9所示之刑期等各刑合併之刑期以下；於罰金之最
　　多額以上，各罰金刑之合併金額以下，再參以受刑人犯如附
　　表編號2 、3 所示之罪，前曾經臺灣士林地方法院以108 年
　　度金訴字第128 號判決、109 年度金訴字第9 號判決，併定
　　其應執行有期徒刑1 年8 月確定；附表編號5 、6 所示之罪
　　，前曾經臺灣臺中地方法院以110 年度金訴緝字第4 號判決
　　，併定其應執行有期徒刑1年3月，併科罰金新臺幣10,000元
　　確定；附表編號8 、9 所示之罪，前曾經臺灣新北地方法院
　　以109 年度金訴字第25、67號判決，併定其應執行有期徒刑
　　1 年6 月確定，是法院再為更定應執行刑時，自應受上開裁
　　判所定其應執行刑加計其他裁判所處刑期之內部界限所拘束
　　。從而，原裁定就抗告人犯如附表所示各罪，定其應執行有
　　期徒刑6 年，併科罰金新臺幣16,000元既在外部性界限之範
　　圍內，亦未逾越內部性界限暨前開合計之刑度，且原裁定予
　　以適度減輕之刑罰折扣，核屬原審定刑裁量權之行使，亦未
　　悖於法律秩序之理念，符合法規範之目的。又審酌抗告人犯
　　如附表所示各罪，均屬詐欺犯行，對於社會治安、風氣危害
　　甚鉅，是其所為本難輕縱，且以抗告人犯罪整體歷程觀之，
　　其守法意識薄弱、自我約束能力不佳，兼衡其犯數罪所反映
　　之人格特性、犯罪類型、於併合處罰時其責任非難重複之程
　　度、實現刑罰經濟功能等總體情狀綜合判斷，核原裁定裁量
　　時所斟酌之事由，兼衡抗告人犯罪之次數、情節、所犯數罪
　　整體之非難評價，就定應執行刑之裁量權行使，在內、外部
　　界限之間，將附表編號1 至9 所示各罪定其應執行為有期徒
　　刑6 年，併科罰金新臺幣16,000元，難謂有何違背罪責相當
　　、重複評價禁止原則及裁量濫用之情事，亦無違反比例、平
　　等原則及責任遞減原則，或認與社會法律情感相違之情，對
　　抗告人顯然無過重之情，尚屬適當，原裁定於法核無違誤。
　　抗告意旨略稱：抗告人另有他案，原裁定所定刑期對抗告人
　　不利，損及權益云云。惟查，本件檢察官僅聲請就如附表所
　　示之9 罪定其應執行之刑，並未及於抗告人在抗告狀中所指
　　其他犯罪，是此部分既未提出請求，原裁定無從依職權審究
　　，否則即有未受請求事項而裁判之違法。原裁定僅就檢察官
　　聲請之範圍即如附表所示之9 罪，定其應執行之刑，並無不
　　合。抗告意旨仍執前詞，指摘原裁定不當，提起抗告，為無
　　理由，應予駁回。若日後未及聲請之數罪符合定刑要件，仍
　　得請求檢察官向管轄法院提出聲請，附此敘明。　　
據上論斷，應依刑事訴訟法第412 條，裁定如主文。
中　　華　　民　　國　　110 　年　　11　　月　　11　　日
                  刑事第十七庭  審判長法　官  鄭水銓
                                      法　官  沈君玲
                                      法　官  姜麗君
以上正本證明與原本無異。
如不服本裁定，應於收受送達後五日內向本院提出抗告狀。
                                      書記官  駱麗君
中　　華　　民　　國　　110 　年　　11　　月　　11　　日